臺灣彰化地方法院刑事判決　　　　　　　 94年度易字第966號
公　訴　人　臺灣彰化地方法院檢察署檢察官
被　　　告　丙○○
　　　　　　　　　　（另案於臺灣彰化監獄彰化分監執行中）
上列被告因竊盜案件，經檢察官提起公訴（94年度偵字第5850號
）及移送併案審理（94年度偵字第7020號），經本院合議庭裁定
由受命法官獨任進行簡式審判程序，茲判決如下：
    主  文
丙○○連續踰越牆垣及其他安全設備，於夜間侵入住宅竊盜，處
有期徒刑捌月。
    事  實
一、丙○○基於意圖為自己不法所有之概括犯意，連續於下列時
    、地為竊盜犯行：
  (一)於民國94年7 月13日上午8 時許，至甲○○位於彰化縣彰化
    市○○路○ 段348 巷124 號住宅處，適見該處2 樓鐵窗未上
    鎖，即徒手打開鐵窗踰越該住宅2 樓鐵窗之安全設備，無故
    侵入甲○○上開住宅2 樓內（侵入住宅部份未據告訴），徒
    手竊取甲○○所有之現金新臺幣13,800元、歐元200 元、鑽
    石項鍊1 條、金項鍊2 條（價值約新臺幣（下同）20,000元
    ）、金手鍊2 條（價值約8,000 元）、白金項鍊5 條（價值
    約15,000元）、金耳環2 只（價值約4,000 元）、金戒指1
    只（價值約2,500 元）；金項鍊墜飾5 個、白金項鍊墜飾1
    個及玉項鍊墜飾1 個（合計價值約10,000元）得手後，即離
    開現場並將現金花用完畢。嗣經其於94年7 月14日下午5 時
    ，在設於南投縣草屯鎮○○路○ 段329 號「嘉俐銀樓」處，
    欲變賣上揭金飾時，為警當場查獲。
  (二)於94年7 月24日夜間9 時30分，至乙○○位於彰化縣彰化市
    ○○○街39號住宅前，適見該處2 樓窗戶未上鎖，即踰越該
    住宅後面圍牆及2 樓窗戶之安全設備，無故侵入乙○○上開
    住宅2 樓內（侵入住宅部份未據告訴），徒手竊取乙○○所
    有之現金日幣14,000元、新臺幣（下同）4,805 元、女用手
    錶1 支（價值約3,000 元）、女用戒指1 只（價值約100 元
    ）、女用項鍊（價值約200 元）得手後，欲離開現場之際，
    嗣經乙○○發覺並請鄰居民眾合力逮捕丙○○，並報警處理
    。
二、案經彰化縣警察局彰化分局報請臺灣彰化地方法院檢察署檢
    察官偵查起訴及移送併案審理。
    理  由
一、本案被告丙○○所犯係死刑、無期徒刑、最輕本刑為3 年以
    上有期徒刑以外之罪，其於準備程序就前揭被訴事實為有罪
    之陳述，經受命法官告知簡式審判程序之旨，並聽取其與公
    訴人之意見後，本院認無不得或不宜改依簡式審判程序進行
    之處，爰依刑事訴訟法第273 條之1 第1 項、第284 條之1
    ，裁定本案由受命法官獨任進行簡式審判程序，合先敘明。
二、訊據被告對其於上揭時、地逾越牆垣及窗戶之安全設備，夜
    間侵入住宅竊盜之事實，於本院審理時（參見本院94年9 月
    15日、94年10月20日審判筆錄）均坦承不諱，核與被害人乙○○、甲○○於警詢中陳述失竊情節相符（參見警卷），且
    有贓物認領保管單2 紙、現場及查獲照片共計14張附卷可佐
    ，核屬相符，足認被告上開自白，確與事實相符，本案事證
    明確，被告犯行堪以認定。
三、經查：
  (一)刑法第321 條第1 項第2 款所謂安全設備，係指依社會通常
    觀念足認為防盜之設備而言，窗戶既具有防閑盜竊之功能，
    自屬刑法第321 條第1 項第2 款之安全設備。又刑法第321
    條第1 項第1 款之夜間侵入住宅竊盜罪，其所謂「住宅」，
    乃指人類日常居住之場所而言（最高法院76年臺上字第2972
    號判例要旨參照）；而刑法上所謂夜間，為日出之前，日沒
    後。是被告上揭逾越鐵窗侵入被害人甲○○住宅行竊，係犯
    刑法第321 條第1 項第2 款之加重竊盜罪；其逾越被害人乙○○住處圍牆並伸手打開窗戶，而於94年7 月24日夜間9時
    30分侵入被害人之住宅內，徒手竊取被害人財物之犯行，係
    犯刑法第321 條第1 項第1 款、第2 款之加重竊盜罪。
  (二)另按刑法上竊盜罪既遂未遂區分之標準，係採權力支配說，
    即行為人將竊盜之客體，移入一己實力支配之下者為既遂，
    若著手於竊盜，而尚未脫離他人之持有，或未移入一己實力
    支配之下者，則為未遂。又究係預備竊盜或竊盜未遂，則專
    以行為人是否已著手於竊盜行為之實施為斷，如未著手於竊
    盜行為之實施，依現行刑法並不處罰預備竊盜（最高法院84
    年度臺上字第2256號判決要旨參照）。被告上揭所為，均已
    將竊盜之客體即上揭被害人之財物移入一己實力支配之下，
    應均屬竊盜既遂。
  (三)核被告就事實欄一(一)部分所為之竊盜行為，係犯刑法刑法第
    321 條第1 項第2 款之加重竊盜既遂罪；就事實欄一(二)部分
    所為之竊盜行為，係犯刑法刑法第321 條第1 項第1 、2 款
    之加重竊盜既遂罪。按連續犯之數行為，其處罰條款不同者
    ，應就其中一行為所犯之條款予以論科，原判決既認上訴人
    單獨在埠頭行竊，與其共同毀損門鎖夜間侵入住宅行竊，係
    出於概括之犯意，即應於刑法第321 條第1 項第1 款、第2
    款或第6 款各規定中，擇一論處（最高法院32年上字第589
    號判例要旨參照）。是被告先、後於如事實欄一(一)(二)部分所
    示之時、地所犯上揭加重竊盜罪之既遂犯行，時間緊接，所
    犯又係基本構成要件相同之罪名，顯係基於概括犯意為之，
    應依刑法第56條連續犯之規定，論以情節較重之刑法第321
    條第1 項第1 、2 款之攜帶兇器加重竊盜既遂罪，並加重其
    刑。另併案部分（94年度偵字第7020號）雖未據起訴，然該
    部分與公訴人起訴之犯罪事實（94年度偵字第5850號）具有
    連續犯之裁判上一罪關係，應為起訴效力所及，本院自應併
    予審究。爰審酌被告正值青壯年，貪慾圖利，不思以合法正
    當途徑賺取所得，竟以夜間侵入住宅、逾越牆垣及窗戶安全
    設備之方式竊盜，及所竊取之上揭財物價值，理應從重量刑
    ，然本院參酌被告犯後坦承犯行且態度良好、所竊物品大部
    分業經被害人甲○○、乙○○取回，對被害人所生損害等其
    他一切情狀，量處如主文所示之刑，以資懲儆。
據上論斷，應依刑事訴訟法第273 條之1 第1 項、第299 條第1
項前段，刑法第56條、第321 條第1 項第1 款、第2 款，判決如
主文。
本案經檢察官姚玎霖到庭執行職務。
中　　華　　民　　國　　94　　年　　10　　月　　21　　日
                  刑事第一庭    法　官  唐中興
以上正本證明與原本無異。
如不服本判決，得於判決書送達之翌日起10日內，以書狀敘述理
由向本庭提出上訴(須附繕本)。
告訴人或被害人對於判決如有不服具備理由請求檢察官上訴者，
其上訴期間之計算係以檢察官收受判決正本之日期為準。
中　　華　　民　　國　　94　　年　　10　　月　　21　　日
                                書記官  施惠卿
附錄本案判決論罪科刑法條全文：
中華民國刑法第321條：
犯竊盜罪而有左列情形之一者，處6月以上5年以下有期徒刑：
一、於夜間侵入住宅或有人居住之建築物、船艦或隱匿其內而犯
    之者。
二、毀越門扇、牆垣或其他安全設備而犯之者。
三、攜帶兇器而犯之者。
四、結夥3人以上而犯之者。
五、乘火災、水災或其他災害之際而犯之者。
六、在車站或埠頭而犯之者。
前項之未遂犯罰之。
